cs: Barevné schéma kláves melodiky: Barevné klávesy; Svítící klávesy; Vysoce kontrastní klávesy; Číslované klávesy; Tradiční (bílá a černá); Jiné
ja: メロディカキー配色: カラーキー; 蓄光キー; ハイコントラストキー; 番号付きキー; トラディショナル (白と黒); その他
ko: 멜로디카 키 색상 구성표: 컬러 키; 야광 키; 고대비 키; 번호 키; 전통형(흰색 및 검정색); 기타
nb: Melodika-tonefargeskjema: Fargede tangenter; Selvlysende tangenter; Høykontraststangenter; Nummererte tangenter; Tradisjonelle (hvite og svarte); Annet
es: Esquema de colores de las teclas de la melódica: Teclas de colores; Teclas que brillan en la oscuridad; Teclas de alto contraste; Teclas numeradas; Tradicional (blancas y negras); Otro
pl: Schemat kolorów klawiszy melodyki: Kolorowe klawisze; Klawisze świecące w ciemności; Klawisze o wysokim kontraście; Numerowane klawisze; Tradycyjne (białe i czarne); Inne
fi: Melodikan koskettimien värijärjestelmä: Värilliset koskettimet; Pimeässä hohtavat koskettimet; Suuren kontrastin koskettimet; Numeroidut koskettimet; Perinteinen (valkoinen ja musta); Muu
en: Melodica key color scheme: Colored keys; Glow-in-the-dark keys; High-contrast keys; Numbered keys; Traditional (white & black); Other
ru: Цветовая схема клавиш мелодики: Цветные клавиши; Светящиеся в темноте клавиши; Высококонтрастные клавиши; Пронумерованные клавиши; Традиционные (белые и черные); Другое
pt-BR: Melódica esquema de cores das teclas: Teclas coloridas; Teclas que brilham no escuro; Teclas de alto contraste; Teclas numeradas; Tradicional (branco e preto); Outro
pt-PT: esquema de cores das teclas da melódica: Teclas coloridas; Teclas que brilham no escuro; Teclas de alto contraste; Teclas numeradas; Tradicional (branco e preto); Outro
fr: Agencement des couleurs des touches du mélodica: Touches colorées; Touches phosphorescentes; Touches à contraste élevé; Touches numérotées; Classique (blanc et noir); Autre
tr: Melodika tuş renk şeması: Renkli tuşlar; Karanlıkta parlayan tuşlar; Yüksek kontrastlı tuşlar; Numaralı tuşlar; Geleneksel (beyaz ve siyah); Diğer
zh-CN: 口风琴琴键配色方案: 彩色琴键; 夜光琴键; 高对比度琴键; 带编号琴键; 传统（黑白）; 其他
de: Farbschema der Melodica-Tasten: Farbige Tasten; Im Dunkeln leuchtende Tasten; Kontrastreiche Tasten; Nummerierte Tasten; Klassisch (weiß & schwarz); Sonstiges
hu: Melodika billentyűinek színsémája: Színes billentyűk; Sötétben világító billentyűk; Nagy kontrasztú billentyűk; Számozott billentyűk; Hagyományos (fehér-fekete); Egyéb
lt-LT: Melodikos klavišų spalvų schema: Spalvoti klavišai; Tamsoje šviečiantys klavišai; Didelio kontrasto klavišai; Sunumeruoti klavišai; Tradiciniai (balti ir juodi); Kita
bg-BG: Цветова схема на клавишите на мелодиката: Цветни клавиши; Светещи в тъмното клавиши; Клавиши с висок контраст; Номерирани клавиши; Традиционни (бели и черни); Друго
sl-SI: Barvna shema tipk melodike: Barvne tipke; Tipke, ki se svetijo v temi; Visokokontrastne tipke; Oštevilčene tipke; Tradicionalno (belo-črno); Drugo
th: ชุดสีคีย์เมโลดิกา: คีย์สี; คีย์เรืองแสงในที่มืด; คีย์คอนทราสต์สูง; คีย์แบบมีตัวเลข; แบบดั้งเดิม (ขาวและดำ); อื่นๆ
vi: Sơ đồ màu sắc chủ đạo của đàn Melodica: Phím màu; Phím dạ quang; Phím độ tương phản cao; Phím đánh số; Truyền thống (trắng & đen); Khác
nl: Melodica toetsen kleurenschema: Gekleurde toetsen; Glow-in-the-dark-toetsen; Toetsen met hoog contrast; Genummerde toetsen; Traditioneel (wit en zwart); Overige
hr-HR: Melodica key shema boja: Tipke u boji; Tipke koje svijetle u mraku; Tipke visokog kontrasta; Numerirane tipke; Tradicionalne (bijele i crne); Ostalo
sv: Färgschema för melodikans tangenter: Färgade tangenter; Självlysande tangenter; Högkontrasttangenter; Numrerade tangenter; Traditionell (vita och svarta); Annat
it: Schema cromatico dei tasti della melodica: Tasti colorati; Tasti fosforescenti; Tasti ad alto contrasto; Tasti numerati; Tradizionale (bianco e nero); Altro
ro-RO: Schema de culori a clapelor melodicii: Clape colorate; Clape fosforescente; Clape cu contrast ridicat; Clape numerotate; Tradițional (alb și negru); Altele
zh-TW: 口風琴琴鍵配色: 彩色琴鍵; 夜光琴鍵; 高對比琴鍵; 數字琴鍵; 傳統配色 (黑白); 其他
da: Farveskema for melodica-tangenter: Farvede tangenter; Selvlysende tangenter; Højkontrasttangenter; Nummererede tangenter; Traditionelle (hvide og sorte); Andet
el: Χρωματική παλέτα πλήκτρων μελόντικας: Χρωματιστά πλήκτρα; Πλήκτρα που φωσφορίζουν στο σκοτάδι; Πλήκτρα υψηλής αντίθεσης; Αριθμημένα πλήκτρα; Παραδοσιακό (λευκά & μαύρα πλήκτρα); Άλλο
sk-SK: Farebná schéma klávesov melodiky: Farebné klávesy; Svietiace klávesy; Klávesy s vysokým kontrastom; Očíslované klávesy; Tradičné (biele a čierne); Iné